# 请教陈版，现金流量表中筹资活动中增加了一个发行债券收到的现金，出处是哪里？

提问人：feng0549 时间：2017-04-17 16:13:14
请教陈版，现金流量表中筹资活动中增加了一个发行债券收到的现金，出处是哪里？非金融企业发行债券收到的现金可以放到这里吗？谢谢

回答人：chenyiwei
最初的《〈企业会计准则第 31 号——现金流量表〉应用指南》中所给出的现金流量表格式中就有这个项目。

提问人：feng0549 时间：2017-04-17 19:42:05
谢谢陈版，金融、保险、证券企业的现金流量表里面是有这个项目，现在其他的一般企业也有这个项目吗？一般企业发行债券收到的现金是放在这里吗？

回答人：chenyiwei
一般非金融企业现金流量表中无此项目，但如果有必要也可以添加。